Rubén Moya

contacto@rubenmoya.com 601 25 62 26

rubenmoya.com



PERFIL

Trabajar cerca de los usuarios me ha ayudado a pensar en las interacciones, la experiencia y todas sus posibilidades, aunque me sirvió para darme cuenta que el diseño está infravalorado. Cambiar este hecho es mi motivación diaria, por ello considero fundamental **trabajar en un equipo** con los objetivos claros para conseguir un diseño único, eficaz, intuitivo y sincero centrado en el usuario.

FORMACIÓN

Idecrea. Escuela de diseño y artes digitales Máster en desarrollo front-end y back-end. 2021

Idecrea. Escuela de diseño y artes digitales Máster profesional en diseño de proyectos digitales. 2020

Universitat Politècnica de València

Grado en ingenería de diseño industrial y desarrollo de productos. 2015 - 2019

APTITUDES

Tengo experiencia trabajando en equipos desde el brainstorming, whiteboard, pasando por el prototipado hasta la implementación. Puedo adaptarme a diferente metodologías Agile como Design Thinking, diseñar y construir user research, Benchmarking, user journeys, user scenarios, wireframes, prototipos y disfrutar desarrollando el diseño UI. Además de experiencia en maquetación HTML y codificación front-end, me gusta trabajar con otros diseñadores y desarrolladores para poner ideas en común, todo ello usando sistemas de control de versiones, como git.

Software con el que estoy familiarizado:

- · Figma y Adobe XD
- · Photoshop, Illustrator, InDesign, After Effects
- \cdot Lenguajes HTML & CSS, PHP, JavaScript, TypeScript & Python
- · Frameworks SASS, VueJS, WordPress & Django

He trabajado con muchas herramientas de prototipado y *frameworks* diferentes, para evitar una lista completa estas son mis favoritas. Si utilizas una herramienta diferente en tu flujo de trabajo, me encantaría aprenderla.

Nacido en Valencia me especializo en *branding*, diseño producto digital, creación de prototipos y desarrollo front-end

Me encanta la escalada, la montaña, la bicicleta y el senderismo. Digamos que me gusta ver todo desde diferentes alturas. :)

EXPERIENCIA

Sapps Studio

Product designer, prototyping y front-end. Enero 2021 - Actualidad

Mi trabajo abarca desde los estudios de investigación de usuarios, tanto de su ecosistema como la realización de entrevistas, hasta la definición de los arquetipos y el branding. También trabajo en la realización de workflows o sitemaps, incluyendo el diseño UI, el diseño UX y la creación de prototipos. Finalmente, contribuyo en la creación de recursos visuales para animaciones, así como la implementación HTML y front-end.

Pixelmouse

Product designer y prototyping. Agosto 2019 - Enero 2021

En este período, participé en varios proyectos. Creé wireframes, realicé entrevistas con usuarios, diseñé flujos para aplicaciones, contribuí a animaciones de interfaz, construí el diseño visual de sitios web, prototipé y definí diseños UI. También tomé cargo del proyecto interno para el rebranding y renaming de la marca del estudio, ahora llamado Sapps Studio.

Freelance

Branding, Product designer, prototyping y front-end. Enero 2020 - Octubre 2020

He trabajado con *startups*, instituciones y realizado proyectos en solitario para marcas como la Universitat de València, el Ayuntamiento de la Victoria (Córdoba), y el festival de arte contemporáneo ArtSur.

À Punt

Illustrator y motion designer. Febrero 2019 - Abril 2019

Trabajé en las animaciones de gráficos del telediario y en el diseño de las cabeceras de programas de máxima audiencia. Además del modelaje de objetos 3D en videos, *banners* y otros medios interactivos para los especiales electorales.

Azalea UPV

Branding, illustrator y motion designer. Agosto 2018 - Julio 2019

Creé una guía de diseño, cubriendo desde la visibilidad de redes sociales hasta la maquetación de los informes. Como parte de un equipo multidisciplinar, trabajé para definir el diseño visual de la vivienda sostenible y sus interiores, p.ej. diseñando mobiliario. Mi equipo consiguió ganar el primer premio de Arquitectura y Diseño, el segundo premio en Eficiencia Energética y el tercero en Ingeniería y Construcción.